ru: Тип крепления сетки: С-образный зажим; Зажим; Рым-болт; На подставке; Подставка-тренога; Другое
th: ประเภทอุปกรณ์จับยึดตาข่าย: แคลมป์ตัว C; แบบหนีบ; ไอโบลท์; ยึดกับที่ตั้ง; ขาตั้งสำหรับขาตั้งกล้อง; อื่นๆ
fi: Verkkoasennustyyppi: C-kannake; Klipsillinen; I-pultti; Jalustalle asennettu; Kolmijalkateline; Muu
sl-SI: Vrsta montaže mreže: C-objemka; Priponka; I-sornik; Na stojalu; Stojalo za stativ; Drugo
it: Tipo di montaggio rete: Morsetto a C; Chiusura a scatto; Bullone a occhio; Montato su supporto; Supporto per treppiedi; Altro
zh-TW: 網子安裝類型: C 型夾; 夾式; I 字螺栓; 直立式; 三腳立架; 其他
hu: Háló rögzítési típusa: C-bilincs; Felcsíptethető; I-csavar; Állványra szerelhető; Háromlábú állvány; Egyéb
hr-HR: Način postavljanja mreže: C-stezaljka; Na kopčanje; I-vijak; Montirano na stalak; Tronožni stalak; Ostalo
pl: Typ mocowania siatki: Zacisk typu C; Z zaciskiem; Śruba dwuteowa; Montaż na stojaku; Stojak na statyw; Pozostałe
nb: Monteringstype for nett: C-klemmer; Clip-on; I-bolt; Stativmontert; Stativer med tre ben; Annen
vi: Kiểu lắp lưới: Kẹp chữ C; Dạng kẹp; Chốt chữ I; Gắn trên giá đỡ; Giá đỡ ba chân; Khác
sv: Typ av nätmontering: C-klämma; Clip-on; I-bult; Stativmonterad; Stativ; Annat
de: Netzmontageart: C-Zwinge; Zum Anklipsen; I-Bolzen; Auf Standfuß montiert; Dreibeinständer; Sonstiges
pt-PT: Tipo de montagem em rede: Grampo tipo C; Fecho de encaixe; Cavilha de olhal; Montado em suporte; Suporte de tripé; Outro
bg-BG: Тип монтаж на мрежа: C-скоба; Clip-on; I-болт; Монтаж на стойка; Стойка за статив; Други
ko: 네트 장착 타입: C형 클램프; 클립식; I볼트; 스탠드 장착형; 삼각대 스탠드; 기타
zh-CN: 网球网安装类型: C 形夹; 夹式; I 型螺栓; 立式; 三脚架支架; 其他
pt-BR: Tipo de estrutura de rede: Braçadeira em C; Clip-on; Parafuso em I; Montado em suporte; Suportes em tripés; Outro
es: Tipo de montaje de red: Abrazaderas en C; Con clip; Perno en I; Soporte de pie; Soporte estilo trípode; Otros
da: Netmonteringstype: C-klemme; Clip-on; I-bolt; Standermonteret; Stativstander; Andet
ro-RO: Tip de montare plasă: Colier în C; Clemă; Șurub cu ochi; Montată pe suport; Trepied; Altele
cs: Typ montáže sítě: Svorka typu C; Klip; I-šroub; Montáž na stojan; Stativový stojan; Jiné
sk-SK: Typ sieťovej montáže: C-svorka; Svorka; I-skrutka; Namontované n stojane; Stojan na statív; Iné
nl: Type netmontage: C-klem; Clip-on; I-bout; Op standaard gemonteerd; Statiefstandaard; Andere
ja: ネット取付タイプ: Cクランプ; クリップ式; Iボルト; スタンドマウント; 三脚スタンド; その他
en: Net mounting type: C-clamp; Clip-on; I-bolt; Stand-mounted; Tripod stand; Other
fr: Type de montage du filet: Bride de fixation C; À pince; Boulon en I; Monté sur pied; Support de trépied; Autre
lt-LT: Tinklo tvirtinimo tipas: C formos veržtuvas; Prisegamas; Tiesus varžtas; Montuojamas ant stovo; Trikojis stovas; Kita
tr: Ağ montaj tipi: C kelepçe; Klipsli; I cıvata; Standa monte; Tripod standı; Diğer
el: Τύπος τοποθέτησης διχτυού: Σφιγκτήρας σχήματος C; Κουμπωτό; Μπουλίνι I; Τοποθέτηση σε βάση; Βάση τρίποδου; Άλλο